臺灣花蓮地方法院刑事裁定
111年度聲字第13號
聲  請  人  臺灣花蓮地方檢察署檢察官
受  刑  人  謝品毅



上列受刑人因妨害性自主等案件，經聲請人聲請假釋中付保護管
束（111年度執聲付字第1號），本院裁定如下：
    主  文
甲○○假釋中付保護管束，並應於付保護管束期間內，遵守下列事
項：（一）禁止對兒童及少年實施刑法妨害性自主罪章之不法侵
害行為；（二）完成加害人處遇計畫。
    理  由
一、聲請意旨略以：受刑人甲○○因妨害性自主等案件，分別經本
    院判處有期徒刑1年8月及裁定應執行有期徒刑2年5月確定，
    在監獄執行中，嗣經法務部矯正署於民國111年1月5日核准
    假釋在案，依兒童及少年福利與權益保障法第112條之1規定
    ，在假釋中付保護管束，並應命受刑人於付保護管束期間內
    ，遵守一款或數款事項，爰依刑事訴訟法第481條第1項前段
    規定，聲請裁定之等語。
二、按假釋出獄者，在假釋中付保護管束。保安處分於裁判時併
    宣告之。但刑法或其他法律另有規定者，不在此限。依刑法
    第93條第2項之付保護管束，由檢察官聲請該案犯罪事實最
    後裁判之法院裁定之。成年人故意對兒童及少年犯兒童及少
    年性剝削防制條例、刑法妨害性自主罪章、殺人罪章及傷害
    罪章之罪而受緩刑宣告者，在緩刑期內應付保護管束。法院
    為前項宣告時，得委託專業人員、團體、機構評估，除顯無
    必要者外，應命被告於付保護管束期間內，遵守下列一款或
    數款事項：一、禁止對兒童及少年實施特定不法侵害之行為
    。二、完成加害人處遇計畫。三、其他保護被害人之事項。
    犯第一項罪之受刑人經假釋出獄付保護管束者，準用前項規
    定。中央衛生主管機關應會同法務主管機關訂定加害人處遇
    計畫規範，其內容包括下列各款：一、對加害人實施之認知
    教育輔導、心理輔導、精神治療、戒癮治療或其他輔導、治
    療。二、處遇計畫之評估標準。三、司法機關及加害人處遇
    計畫之執行機關（構）間之連繫及評估制度。四、執行機關
    （構）之資格。加害人同時為受保護管束人者，執行保護管
    束之檢察機關觀護人應協調直轄市、縣（市）衛生主管機關
    執行加害人處遇計畫，並督促受保護管束人履行之。前項加
    害人經觀護人督促，仍不履行加害人處遇計畫或有不遵守該
    計畫內容之行為，情節重大者，檢察官得通知原執行監獄典
    獄長報請法務部撤銷假釋，或向法院聲請撤銷緩刑之宣告，
    刑法第93條第2項、第96條、刑事訴訟法第481條第1項前段
    、兒童及少年福利與權益保障法第112條之1分別定有明文。
三、經查，受刑人甲○○因妨害性自主案件（被害人係時為未滿14
    歲之人），經本院以105年度侵訴字第37號判處有期徒刑1年
    8月（緩刑宣告嗣經撤銷）確定（甲案），復因違反毒品危
    害防制條例案件，經本院以108年度聲字第396號裁定應執行
    2年5月確定（乙案），受刑人於108年4月1日入監執行。嗣
    經法務部矯正署核准假釋，刑期終結日為112年4月30日，縮
    短刑期後刑期終結日為112年3月19日，此有法務部矯正署11
    1年1月5日法矯署教字第11001879451號函暨附件「法務部○○
    ○○○○○假釋出獄人交付保護管束名冊」、臺灣高等法院被告
    前案紀錄表、本院105年度侵訴字第37號刑事判決、108年度
    撤緩字第30號、108年度聲字第396號刑事裁定附卷為憑，因
    認聲請人以本院係犯罪事實最後裁判之法院，聲請裁定受刑
    人於假釋中付保護管束，核無不合。茲審酌受刑人經法務部
    ○○○○○○○108年篩選會議認定須接受輔導，109年第1次輔導評
    估會議決議通過，認定符合刑法第77條「經鑑定、評估其再
    犯危險有顯著降低」規定，目前持續輔導中。綜合評估：（
    一）暴力危險評估：低危險；（二）再犯可能性評估：低危
    險；（三）量表Static-99：中低；（四）量表MnSOST-R：
    低等節，此有法務部矯正署111年1月5日法矯署教字第11001
    879451號函暨附件「法務部○○○○○○○假釋出獄人交付保護管
    束名冊」、臺灣花蓮地方檢察署檢察官執行指揮書、受刑人
    假釋入住同意書、戶役政連結作業系統、戶籍謄本、法務部
    ○○○○○○○受刑人人相表、收容人調查分類直接調查表、犯次
    認定表、受刑人調查分類間接調查表、個別教誨紀錄、個案
    輔導記錄、個案入監之評估報告書、STATIC-99等量表、強
    制診療紀錄－團體治療、加害人身心治療或輔導教育成效報
    告、再犯危險評估報告書、整合查詢及治療狀態維護清單、
    妨害性自主等罪收容人切結書、MnSOST-R等量表存卷可考，
    爰依兒童及少年福利與權益保障法第112條之1第2項第1款、
    第2款、第3項之規定，命受刑人於付保護管束期間內，遵守
    如主文所示之數款事項。
四、依刑事訴訟法第481條第1項前段，兒童及少年福利與權益保
    障法第112條之1第2項第1款、第2款、第3項，刑法第93條第
    2項、第96條但書，裁定如主文。
中　　華　　民　　國　　111 　年　　1 　　月　　11　　日
　　　　　　　　　刑事第五庭    法　官　粘柏富
上列正本證明與原本無異。
如對本裁定不服，應於送達後5日內，向本院提出抗告狀（應抄
附繕本）。因疫情而遲誤不變期間，得向法院聲請回復原狀。
中　　華　　民　　國　　111 　年　　1 　　月　　11　　日
                                書記官  王馨瑩